【裁判字號】    90,訴緝,566
【裁判日期】    901226
【裁判案由】    偽造有價證券
【裁判全文】
臺灣臺中地方法院刑事判決                          九十年度訴緝字第五六六號
    公  訴  人  臺灣台中地方法院檢察署檢察官
    被      告  甲○○
    指定辯護人  本院公設辯護人乙○○
右列被告因偽造有價證券案件，經檢察官提起公訴（七十八年度偵字第五九六號），
本院判決如左：
    主  文
甲○○無罪。
    理  由
一、公訴意旨以：甲○○於民國七十七年間意圖供行使之用，偽造高雄市第三信用合
    作社三多分社第二二八○帳號第0000000號面額新臺幣（下同）二十六萬
    元支票一張借予丁○○使用，丁○○再將該支票交給丙○○抵還所欠，丙○○交
    予林志成使用，由林志成交換提示時，為該信用合作社發覺該支票係偽造而報警
    查獲，因認被告涉有刑法第二百零一條第一項偽造有價證券罪嫌云云。
二、按犯罪事實應依證據認定之，無證據不得推定其犯罪事實，刑事訴訟法第一百五
    十四條定有明文，又認定不利於被告之事實，須依積極證據，苟積極證據不足為
    不利於事實之認定時，即應為有利於被告之認定，更不必有何有利之證據，最高
    法院三十年上字第八一六號判例可資參照。訊據被告堅決否認有何偽造有價證券
    犯行，辯稱：伊根本未曾見過該支票云云。經查：證人丙○○經本院傳訊雖到庭
    結證稱：該支票確係丁○○交給伊等語，惟就丁○○如何自被告處收受該偽造支
    票乙節，則遍查卷內資料，僅有證人丁○○於警訊中證稱：係伊向被告甲○○借
    來使用的等語，而其究竟係於何時何地取得該支票，及為何向被告借用等情，均
    未陳明，而證人丁○○經本院傳訊，亦未到庭陳述其究竟係於何時何地取得該支
    票，及為何向被告借用等情以資審認。此外依證人丁○○警訊筆錄所載身分證號
    碼及戶籍查詢，亦已無「丁○○」其人，有法務部戶役政連結作業查詢表在卷可
    按。況且縱使證人丁○○所述屬實，雖可認被告曾執有該偽造支票，惟尚無其他
    積極證據，證明該支票即係被告所偽造。此外遍查卷內資料，亦無積極證據足資
    證明被告有何偽造有價證券犯行，揆諸前揭說明，自應為被告無罪之諭知。
三、本件既為無罪諭知，併辦部分（臺灣臺中地方法院檢察署七十八年度偵字第二九
    二四號）與本件自無裁判上一罪關係，應由公訴人另行依法處理。
據上論斷，應依刑事訴訟法第三百零一條第一項，判決如主文。
中      華      民      國      九十      年      十二    月   二十六   日
                                臺灣臺中地方法院刑事第三庭
                                        法  官 陳宗賢
右正本證明與原本無異。
如不服本判決，應於判決送達後十日內向本院提出上訴狀，上訴於臺灣高等法院臺中
分院( 須附繕本 )。
                                        書記官
中      華      民      國      九十      年      十二    月   二十六   日


司法院資訊處製作；財團法人民間司法改革基金會備份。
